臺灣高等法院臺中分院刑事裁定
110年度聲字第2431號

聲  請  人  
即  被  告  夏紹華




指定辯護人  本院公設辯護人  陳秋靜
上列聲請人即被告因違反毒品危害防制條例等案件（本院110年
度上訴字第1387號），聲請具保停止羈押，本院裁定如下：
    主  文
聲請駁回。
    理  由
一、本件聲請人即被告夏紹華聲請意旨略以：被告因涉毒品案件
    已羈押逾一年一月。被告是家中獨子，單親，從小與母親相
    處，是家中經濟來源，從事賣車工作，雖薪資不多，尚能分
    擔家裡開銷所需。然被告因聽信朋友之語，而前往提領包裹
    ，被查獲時，有提出上手身分，才有減刑之虞，固不可能與
    他有所聯絡。被告在所內聽從各級鈞長教誨，明白自己錯誤
    有多可笑，故書寫佛經，彌補自己犯下過錯。被告如獲保釋
    會居住在彰化縣○○鄉○○路○段000號，也是被告上班的地址，
    被告會固定向當地管區報到，及準時向法院報到開庭，絕不
    負法官德政云云。
二、按被告經法官訊問後，認為犯罪嫌疑重大，而有下列情形之
    一，非予羈押，顯難進行追訴、審判或執行者，得羈押之：
    逃亡或有事實足認為有逃亡之虞者；有事實足認為有湮滅
    、偽造、變造證據或勾串共犯或證人之虞者；所犯為死刑
    、無期徒刑或最輕本刑為5年以上有期徒刑之罪，有相當理
    由認為有逃亡、湮滅、偽造、變造證據或勾串共犯或證人之
    虞者，刑事訴訟法第101條第1項定有明文。次按所謂「犯罪
    嫌疑重大」，係指就現有之證據，足認被告成立犯罪之可能
    性甚大而言，其與案情是否重大、罪名是否重大有異，更與
    被告是否構成犯罪無所關涉；所謂「有事實足認有逃亡之虞
    」，係指依現在之事實與情況，可合理推定被告有意圖逃避
    刑事追訴、審判或未來執行刑罰之高度可能性者。司法實務
    上決定有無逃亡之虞，認應依犯罪情節、被告之住居所、前
    科、犯罪前後活動狀況及有無逃亡紀錄等情況綜合判斷；又
    重罪常伴有逃亡、滅證之高度可能，係趨吉避凶、脫免刑責
    、不甘受罰之基本人性，倘一般正常之人，依其合理判斷，
    可認為該犯重罪嫌疑具有逃亡或滅證之相當或然率存在，即
    已該當「相當理由」之認定標準，不以達到充分可信或確定
    程度為必要。以量化為諭，若依客觀、正常之社會通念，認
    為其人已有超過百分之50之逃亡、滅證可能性者，當可認為
    具有相當理由認為其有逃亡、滅證之虞（最高法院98年度台
    抗字第668號刑事裁定意旨參照）。且依司法院釋字第665號
    解釋意旨，刑事訴訟法第101條第1項第3款規定，以具有「
    相當理由」為已足，倘已超越五成或然率而有合理可疑，即
    屬該當，是以羈押審查程序之心證程度，本不以達致嚴格證
    明為必要（最高法院100年度台抗字第1008號刑事裁定意旨
    參照）。復按羈押之目的，其本質上在於確保訴訟程序得以
    順利進行，或為確保證據之存在與真實，或為確保嗣後刑罰
    之執行，而對被告所實施剝奪其人身自由之強制處分，被告
    究竟有無刑事訴訟法所規定之羈押要件情形，應否羈押，能
    否以具保代替羈押，法院除須審查被告犯罪嫌疑是否重大外
    ，尚應基於偵查及訴訟進行之程度、犯罪性質、犯罪實際情
    狀、被告、共犯及證人之供述及其他一切情事，依相關規定
    審慎衡酌之，故受羈押之被告除確有刑事訴訟法第114條所
    列情形之一者外，其有無羈押之必要性，得否以具保、責付
    、限制住居替代羈押，均屬事實審法院得自由裁量、判斷之
    職權，如就客觀觀察，其裁量、判斷，並不悖乎通常一般人
    日常生活之經驗法則或論理法則，且就客觀情事觀察，法院
    羈押之裁定，在目的與手段間之衡量並無明顯違反比例原則
    情形，即無違法或不當可言，而不得意指摘其為違法。
三、經查：
　㈠本件被告因違反毒品危害防制條例等案件，前經本院法官訊
    問後，認被告涉犯毒品危害防制條例第4條第3項、懲治走私
    條例第2條第1項、刑法第216條、第210條等罪，犯罪嫌疑重
    大，且所涉毒品危害防制條例第4條第3項之運輸第三級毒品
    罪，為最輕本刑為5年以上有期徒刑之罪，又經原審判決判
    處應執行有期徒刑4年6月，有相當理由認為有逃亡、湮滅、
    偽造、變造證據或勾串共犯或證人之虞者，非予羈押顯難進
    行審判、執行，依刑事訴訟法第101條第1項第1款、第3款之
    規定，自民國110年7月13日執行羈押在案，先予敘明。
  ㈡被告因涉犯毒品危害防制條例第4條第3項、懲治走私條例第2
    條第1項、刑法第216條、第210條等罪，業經臺灣臺中地方
    法院109年度訴字第3008號判決判處被告有期徒刑4年6月，
    此有臺灣臺中地方法院109年度訴字第3008號判決在卷可稽
    ，被告不服提起上訴，現由本院以110年度上訴字第1387號
    案件審理中，是被告犯罪嫌疑確屬重大。
  ㈢被告所犯毒品危害防制條例第4條第3項運輸第三級毒品罪係
    最輕本刑為5年以上有期徒刑之罪，且被告經臺灣臺中地方
    法院109年度訴字第3008號判決宣告之刑（詳上述）並非輕
    微，而重罪常伴有逃亡之高度可能，且趨吉避凶、脫免規避
    刑責，不甘受罰亦為基本人性，衡諸被告於臺灣臺中地方法
    院已受重刑之諭知，可預期被告逃匿以規避審判程序進行及
    刑罰執行之可能性甚高，且被告無固定之住居所、無高齡或
    不利逃亡之身體疾病等因素，難令本院形成被告逃亡可能性
    甚低之心證，實有相當理由認被告有逃亡之虞，是以被告確
    有刑事訴訟法第101條第1項第1款、第3款之事實，而有羈押
    之原因。
　㈣被告聲請意旨稱其有正當工作，且供出上手，深具悔意等語
    。然法院審核是否合於羈押之要件，僅須審查被告犯罪嫌疑
    是否重大、有無羈押原因及有無賴羈押以保全審理或執行之
    必要。且查本件被告聲請具保停止羈押，並無刑事訴訟法第
    114條各款所定不得駁回具保聲請停止羈押之事由。再執行
    羈押係為確保審判或執行程序有效進行，從而，被告之犯後
    態度、家庭生活狀況（刑法第57條所明定之量刑斟酌事由）
    等，與執行羈押係為確保審判或執行程序有效進行之程序上
    考量不同，尚難據為判斷被告有無羈押理由及必要之根據。
　㈤本院另斟酌近年來毒品之濫用，危害國民健康與社會安定日
    益嚴重，治安機關對於毒品之犯罪行為，無不嚴加查緝，而
    被告所為之運輸第三級毒品行為，助長毒品氾濫，數量非微
    （驗餘淨重約1979.80公克），戕害國民健康甚鉅，亦嚴重
    威脅社會生活安定；另衡酌本案目前於本院訴訟進行之程度
    ，並權衡國家刑事司法權之有效行使、社會秩序及公共利益
    、人身自由之私益暨防禦權受限制之程度，本院經權衡「比
    例原則」及「必要性原則」後，仍認定被告確實有羈押之必
    要，而若命具保、責付或限制住居等侵害較小之手段，均不
    足以確保審判或執行程序之順利進行，為確保訴訟程序包括
    裁判確定後刑之執行程序遂行，羈押被告尚屬適當、必要，
    且合乎比例原則。
四、綜上所述，本院認被告之羈押原因及羈押必要性均仍存在，
    並不因具保或限制住居、限制出境、出海等作為使得羈押原
    因及必要性消滅，其羈押原因尚未消滅，且為確保日後審判
    程序之進行及判決確定後之執行，仍認有繼續羈押之必要，
    本件被告聲請具保停止羈押，自難准許，應予駁回。
據上論斷，應依刑事訴訟法第220條，裁定如主文。
中　　華　　民　　國　　110 　年　　9 　　月　　30　　日
            刑事第七庭  審判長法  官  梁  堯  銘
                              法  官  羅  國  鴻
                              法  官  張  智  雄
以上正本證明與原本無異。
如不服本裁定，應於收受送達後五日內向本院提出抗告書狀（須
附繕本）。因疫情而遲誤不變期間，得向法院聲請回復原狀。 
                              書記官  陳  玫  伶
　　　　　　　　　　　　　　　
中　　華　　民　　國　　110 　年　　9 　　月　　30　　日